【裁判字號】    98,訴,1963
【裁判日期】    990330
【裁判案由】    侵權行為損害賠償
【裁判全文】
臺灣板橋地方法院民事判決              98年度訴字第1963號
原      告  乙○○
訴訟代理人  丙○○
被      告  甲○○
上列當事人間請求侵權行為損害賠償事件，經本院刑事庭裁定移
送，於中華民國99年3月16日言詞辯論終結，本院判決如下：
    主          文
被告應給付原告新臺幣柒拾萬元，及自中華民國九十八年六月十
七日起至清償日止按週年利率百分之五計算之利息。
原告其餘之訴駁回。
訴訟費用由被告負擔十分之七，餘由原告負擔。
本判決第一項於原告以新臺幣貳拾伍萬元為被告提供擔保後，得
為假執行。
原告其餘假執行之聲請駁回。
    事 實 及 理 由
壹、程序方面：
一、被告經合法通知，未於最後言詞辯論期日到場，核無民事訴
    訟法第386條各款所列情形，爰依原告之聲請，由其一造辯
    論而為判決。
二、按訴狀送達後，原告不得將原訴變更或追加他訴，但有請求
    之基礎事實同一之情形者，不在此限，民事訴訟法第255條
    第1項第2款定有明文。本件原告起訴時原聲明請求被告應給
    付原告新臺幣（下同）100萬元，其請求之項目包含無法工
    作之損失、醫療費用及精神賠償等，嗣於訴訟繫屬中，其聲
    明請求之金額雖無變更，但其請求之各項金額變更如下述，
    仍屬訴之變更、追加，核其所為訴之變更、追加，合於前揭
    法條規定，應予准許，合先敘明。
貳、當事人主張：
一、原告方面：
    聲明：被告應給付原告新臺幣（下同）100萬元，及自起訴
    狀繕本送達之翌日起至清償日止按週年利率百分之五計算之
    利息。並陳明原告願供擔保以代釋明，請准宣告假執行。
    其陳述及所提出之證據略如下：事實與刑事判決認定的事實
    是一致的。因無故被被告砍傷，導致無法工作及身心受創，
    請求年薪55萬÷12月＝45,833×3個月＝137,500元、保母費
    2萬×3個月＝6萬元、醫藥費2萬5千元、精神賠償100萬元、
    因砍傷疤痕修復費28萬元。總數應該要看被告的良心，原告
    與被告無冤無仇，被告將原告砍傷成這個樣子，原告目前的
    手沒有力氣還是會痛等語。
二、被告方面：被告經合法通知未於最後言詞辯論期日到場，據
    其前到場所為之聲明及陳述略以：原告請求的金額過高。被
    告願意與原告和解，但是目前沒有辦法賠償這麼多，希望以
    和解及分期的方式來給付，金額數額是50萬元。因聲明請求
    駁回原告之訴。
參、本院依職權調取臺灣板橋地方法院98年度訴字第750號（含
    臺灣板橋地方法院檢察署97年度偵字第25061號偵查卷）刑
    事偵審卷宗，及臺灣高等法院98年度上訴字第3727號刑事判
    決，並調取被告甲○○之刑事前案紀錄表。
肆、得心證之理由：
一、原告主張本件事實與刑事判決認定的事實是一致的等語，為
    被告所不爭執，且被告所涉刑事責任部分，經檢察官偵查終
    結，提起公訴，並經本院刑事庭判處有期徒刑七年六月，經
    被告提起上訴，經臺灣高等法院判決原判決撤銷，判處有期
    徒刑七年六月，依據前揭刑事判決所認定之事實為：「甲○
    ○與李曉斐原係男女朋友關係，原同住於臺北縣林口鄉○○
    路160之1號7樓，惟於民國97年6、7月間因故分手，甲○○
    乃搬離上址，嗣由甲○○、李曉斐先前之同事乙○○搬入上
    址與李曉斐及李曉斐之胞弟同住。甲○○與李曉斐分手後，
    仍多次打電話、傳簡訊予李曉斐，要求復合；嗣於97年8 月
    27日多次傳送簡訊及撥打電話予李曉斐，要求李曉斐與其一
    同離開，惟李曉斐均未回應，甲○○心有不甘，竟基於妨害
    自由之犯意，發送內容為「我們的時間到了」之簡訊予李曉
    斐後，旋於翌（28）日上午7時許至李曉斐上揭住處門口等
    候，趁李曉斐外出上班打開住處大門之際，不顧李曉斐反抗
    ，強行將李曉斐推進屋內，並告知李曉斐說：『妳不用上班
    了』，斯時，李曉斐同居室友乙○○（原名林秀香）因覺有
    異自房間中走出客廳，見狀便對甲○○大喊：『你在幹嗎？
    我們要去上班了。』，甲○○竟因而萌生殺人犯意，趁隙進
    入李曉斐前開住處廚房內取出菜刀1把，先強行將李曉斐、
    乙○○二人推進乙○○之房間內，並為避免乙○○對外聯絡
    ，先基於毀損之故意，搶下乙○○所持有門號為0000000000
    號之NOKIA手機一支及門號為0000000000之易立信手機一支
    摔壞毀損，再將李曉斐、乙○○二人推倒在床上，並跨坐於
    李曉斐腰臀之間，見乙○○以左肘支撐側躺於床上，竟持刀
    猛力向乙○○之頭部揮砍數刀、乙○○見狀後舉起右手保護
    頭部，致受有頭部右側頭皮、右上臂及前臂多處撕裂傷併右
    手腕伸展肌腱斷裂之傷害。甲○○並稱：『阿香（指乙○○
    ）不能留』等語。李曉斐見前開情景，心生畏懼，即伸手阻
    擋甲○○再揮砍乙○○，並表示願與甲○○一同離去，央求
    甲○○不要再砍殺乙○○，甲○○因李曉斐同意與其一同離
    去，始行罷手，而未再砍殺乙○○；並以上開強暴之方式，
    剝奪李曉斐及乙○○之行動自由，又命李曉斐用床單將乙○
    ○包起攙扶至客廳，嗣經李曉斐再三哀求後，復准李曉斐撥
    打119報案通知救護車，待李曉斐撥打完畢，旋即將屋內之
    電話線割斷（毀損電話線部分未具李曉斐告訴）。甲○○命
    李曉斐整理打包行李後，即挾持李曉斐離開現場，並駕駛李
    曉斐所有車牌號碼為6276-RK號自用小客車離去，嗣乙○○
    見甲○○二人已離開現場，為避免甲○○改變心意返回現場
    再行加害，乃走至樓梯間按鄰居之電鈴求援，嗣經鄰居胡裕
    仁發現而報警，為警到場將乙○○緊急送往長庚紀念醫院進
    行急救治療，始倖免於死。」等情，此有本院98年6月29日
    98年度訴字第750號刑事判決、臺灣高等法院98年12月31日
    98年度上訴字第3727號刑事判決各一件在卷可參；則原告上
    開主張自堪信為真實。
二、按因故意或過失，不法侵害他人之權利者，負損害賠償責任
    ；不法侵害他人之身體或健康者，對於被害人因此喪失或減
    少勞動能力或增加生活上之需要時，應負損害賠償責任；不
    法侵害他人之身體、健康、名譽、自由、信用、隱私、貞操
    ，或不法侵害其他人格法益而情節重大者，被害人雖非財產
    上之損害，亦得請求賠償相當之金額，民法第184條第1項前
    段、第193條第1項、第195條第1項前段分別定有明文。本件
    被告故意不法侵害原告之身體、健康，原告請求被告負損害
    賠償責任，於法並無不合。茲就原告請求之金額應否准許，
    分述如下：
（一）醫療費用、工作損失、看護費用部分：
      按「當事人主張有利於己之事實者，就其事實有舉證之責
      任，但法律別有規定或依其情形顯失公平者，不在此限。
      」，民事訴訟法第277條定有明文。原告主張因無故被被
      告砍傷，導致無法工作及身心受創，目前的手沒有力氣還
      是會痛，請求年薪55萬÷12月＝45,833×3個月＝137,500
      元、保母費2萬×3個月＝6萬元、醫藥費2萬5千元、因砍
      傷疤痕修復費28萬元等情，均未據原告提出相關證據以證
      明其損害，且經本院闡明後，仍未能提出證據證明其所舉
      屬實，則原告此部分主張自難認為真實，故其此部分請求
      自不能准許。
（二）精神慰撫金部分：
      原告主張其身心受創，請求精神賠償100 萬元等語，惟被
      告抗辯請求之金額過高等語。本院斟酌傷害發生之經過，
      與被告有糾葛之人為訴外人李曉雯，原告僅因與該訴外人
      同住一室，即遭被告以兇器砍傷，並用以脅迫該訴外人李
      曉雯屈從被告，被告之行為手段，應負之責任，原告所受
      傷害之程度，及雙方之社會、經濟地位等一切情狀，認為
      原告此部分請求應以70萬元為適當，原告此部分之請求於
      此數額範圍之請求方屬有理由，其逾此數額之，則非可採
      。
三、綜上所述，原告主張依據侵權行為損害賠償之法律關係，於
    請求被告給付50萬元及自刑事附帶民事訴訟起訴狀繕本送達
    翌日即98年6月17日起至清償日止按週年利率百分之五計算
    之法定遲延利息之範圍內為有理由，應予准許；至於原告之
    請求超過該數額部分則為無理由，應予駁回。
伍、假執行之宣告：原告陳明願供擔保以代釋明聲請宣告假執行
    ，核其勝訴部分合於法律規定，爰酌定相當之擔保金額就其
    勝訴部分為准予假執行之宣告；原告其餘假執行之聲請，因
    該部分訴之駁回而失所附麗，應併予駁回。
陸、本件事證已臻明確，兩造其餘主張及攻擊防禦方法與證據，
    經本院斟酌後，與本件判決結果已不生影響，故不一一論列
    ，附此敘明。
柒、結論：原告之訴一部為有理由，一部為無理由，依民事訴訟
    法第385條第1項、第78條、第79條、第390條第2項，判決如
    主文。
中    華    民    國    99    年    3     月    30    日
                  民事第一庭  法  官  許瑞東
以上正本證明與原本無異
如對本判決上訴，須於判決送達後20日內向本院提出上訴狀
中    華    民    國    99    年    3     月    30    日
                              書記官  賴玉芬

司法院資訊處製作；財團法人民間司法改革基金會備份。
